最　高　行　政　法　院　裁　定
　　　　　　　　　　　　　　　94年度裁字第00080號
上　訴　人　甲○○
被 上訴 人　臺北縣政府
代　表　人　林錫耀
上列當事人間因年資事件，上訴人對於中華民國92年7月4日臺北
高等行政法院91年度訴字第4370號判決，提起上訴，本院裁定如
下：
　　主  文
上訴駁回。
上訴審訴訟費用由上訴人負擔。
　　理  由
一、本件原判決以：按教育部85年10月1日台（85）人（1）第85
    079479號函規定，國小附設幼稚園教師職前曾任鄉公所附設
    托兒所保育員年資係依「行政院暨所屬機關約僱人員僱用辦
    法」僱用之約僱人員，具有服務成績優良之證明文件者，視
    同相當委任之年資，得於本薪230元範圍內，每滿一年提敘
    一級。另教育部88年8月20日台（88）人（1）字第88097634
    號函規定，參酌銓敘部85年6月3日85台中甄1字第1314456號
    函規定，在臺灣省政府68年4月21日68府社4字第30780號函
    頒「臺灣省各縣市村里托兒所保育人員薪金比照約僱人員支
    給標準表」後，鄉鎮公所附設托兒所依上開標準表進用之保
    育員，得比照85年7月27日台（85）人（1）字第85051179號
    函規定，在本薪230元以下範圍內採計提敘薪級。蓋依「行
    政院暨所屬機關約僱人員僱用辦法」第2條規定：「約僱人
    員之僱用以所任工作係相當分類職位公務人員第5職等以下
    之臨時性工作．．．」，而行政機關公務人員第5職等本俸
    最高級對照教育人員為22級薪額230元，此有公務人員曾任
    公務年資採計提敘俸級認定辦法所附對照表可資參照。教育
    部為使曾任鄉公所附設托兒所保育員即依「行政院暨所屬機
    關約僱人員僱用辦法」僱用之約僱人員年資，在與現職職等
    相當、性質相近者範圍內得予採計提敘俸級，並符合教育人
    員與公務人員職等相當年資採計標準所為之函釋，係屬細節
    性技術性之函釋，應非法律保留之範疇，自得予以援用。查
    上訴人原所擔任之保育員乙職，自64年10月1日至81年7月31
    日止之服務年資，（除扣除已提敘之79年8月至81年8月兩年
    「職前年資」），均係任台北縣泰山鄉村里社區托兒所約僱
    保育員乙職，為依「行政院暨所屬機關約僱人員僱用辦法」
    僱用之約僱人員，未具幼稚園教師資格，此為上訴人所不爭
    ，則其年資係「行政院暨所屬機關約僱人員僱用辦法」僱用
    之約僱人員之年資，無從比照教師。另上訴人申請採敘時之
    敘薪級為16級330元，此有台北縣泰山鄉明志國民小學教師
    敘薪請示清冊所載可稽，亦為上訴人所不爭，則上訴人現所
    任職務職等敘薪既已超出本薪230元以下範圍內甚多，實無
    從提敘或加級之必要，依教育部85年10月1日台（85）人（1
    ）字第00000000號函釋意旨，上訴人更不得以曾任「行政院
    暨所屬機關約僱人員僱用辦法」僱用之約僱人員年資要求採
    計，被上訴人否準提敘，並無不合，因而將原處分及訴願決
    定均予維持，駁回上訴人之訴。
二、上訴人上訴意旨除執前詞外，並以：（一）教育部85年10月
    1日台（85）人（1）第00000000號（上訴人誤載為00000000
    0號）函，雖認定國小附設幼稚園教師職前曾任鄉公所附設
    托兒所保育員年資係依「行政院暨所屬機關約僱人員僱用辦
    法」僱用之約僱人員，具有服務成績優良之證明文件者，視
    同相當委任之年資，得於本薪230元範圍內，每滿一年提敘
    一級，惟該部發布本函當時，上訴人之教師薪級已逾本薪23
    0元，上訴人已不能獲得「每滿一年提敘一級」之事後救濟
    ，亦即教育部前揭函遲至85年間始行發布，時間序列上觀察
    ，實已「事後」救不了「事前」，對上訴人相關權益影響至
    鉅，與憲法第7條「平等權」規定，顯然有悖。是以就上訴
    人81年間當時180元至230原間薪級差距，至少應予補救。（
    二）上訴人64年間進入托兒所當時雖未通過國家考試，惟主
    觀上已認係擔任「公務人員」，且揆諸當時其他機構如行政
    院文化復興委員會、行政院農業發展委員會、經濟部投資爭
    議審議委員會、國立台灣藝術教育館等機關皆有未經國家考
    試及格之人員，渠等人員歷年服務公職之年資，均在陞遷上
    獲得採認，且查上訴人係由臺北縣泰山鄉明志社區托兒所保
    育員乙職，轉任臺北縣泰山鄉明志國民小學（幼稚園）教師
    乙職，此一教師資格之取得，亦應無庸經由國家考試及格即
    可取得，是就本件言之，顯然違反行政程序法第6條之「平
    等原則」。又系爭保育員資格之取得，既經由公法上行政契
    約所確立，即屬「公務人員」之一，其歷年來之相關年資即
    應在陞遷上獲得採認與提敘。（三）上訴人離開保育員乙職
    當時，並未具領任何離職金或其他關於離職之給與；亦未比
    照公務人員逐年晉升；又保育員年資既「視同」「委任」年
    資，「視同」乙辭係法律上真實之擬制，且不得提反證推翻
    ，故系爭保育員年資或「委任」年資，自得併計上訴人於教
    師年資上之提敘，為此依據行政訴訟法第238條規定提起本
    件上訴等語。
三、本院按：對於高等行政法院判決上訴，非以其違背法令為理
    由，不得為之，行政訴訟法第242條定有明文。是對於高等
    行政法院判決上訴，若未具體說明原判決違背何項法令、不
    適用或如何適用不當之具體情事，即非主張原判決違背法令
    以為上訴理由，其上訴不應准許。經核上訴人前揭上訴論旨
    所指，或屬上訴人就系爭保育員年資得否併計其教師乙職之
    提敘年資陳述其個人之法律上意見；或上訴人憑其自己主觀
    之認識，泛以經濟部投資審議委員會等國家機關對未經國家
    考試及格人員，就該員歷來年資均予採認保障云云，推論被
    上訴人未准系爭保育員年資採計提敘，有違憲法平等權與行
    政程序法規定之平等原則，並未就原判決如何違背法令、不
    適用法令或適用不當有何具體之指摘，依首開規定及說明，
    其上訴難認為合法，應予駁回。
四、依行政訴訟法第249條第1項前段、第104條、民事訴訟法第
    95條、第78條，裁定如主文。
中    華    民    國    94    年    1     月    20    日
                  第三庭審判長法  官　廖　政　雄
                              法  官　林　清　祥
                              法  官　鍾　耀　光
                              法  官　姜　仁　脩
                              法  官  胡  國  棟
以  上  正  本  證  明  與  原  本  無  異
中    華    民    國    94    年    1    月    21     日
　　　　　　　　　　　　　　　書記官　陳  盛  信
